Config:
  hfst:
    Gen: ../../../src/generator-gt-norm.hfst
    Morph: ../../../src/analyser-gt-norm.hfst
  xerox:
    Gen: ../../../src/generator-gt-norm.xfst
    Morph: ../../../src/analyser-gt-norm.xfst
    App: lookup

Tests:

  Verb - xál k̲áat'e.ehl - ENGLISH : # CLASS_E.EHL_STEM_3

     xál k̲áat'e.ehl+V+INTERR+PAST: xál k̲áat'e.eelaa
     xál k̲áat'e.ehl+V+INDIR+PAST: xál k̲áat'e.eelaan
     xál k̲áat'e.ehl+V+REL+EVID: xál k̲áat'e.eelaas
     xál k̲áat'e.ehl+V+PAST+NONFACT: xál k̲áat'e.eelaa.ang
     xál k̲áat'e.ehl+V+CERT+PRES: xál k̲áat'e.eel'ahlanggang
     xál k̲áat'e.ehl+V+CERT+PAST: xál k̲áat'e.eel'ahlanggan
     xál k̲áat'e.ehl+V+CERT+PAST+HAB: xál k̲áat'e.eel'ahlanggiinii
     xál k̲áat'e.ehl+V+CERT+REL: xál k̲áat'e.eel'ahlans
     xál k̲áat'e.ehl+V+INTS+PAST: xál k̲áat'e.eelaa'ahlang
     xál k̲áat'e.ehl+V+CONT: xál k̲áat'e.eelaa'ahlanggaa
     xál k̲áat'e.ehl+V+CTFACT+PRES: xál k̲áat'e.eelaa'ahlanggang
     xál k̲áat'e.ehl+V+RFLX: xál k̲áat'e.eel'ahl

